臺灣臺北地方法院民事簡易判決
110年度北簡字第14281號
原      告  日盛國際商業銀行股份有限公司

法定代理人  黃錦瑭  
訴訟代理人  施舜智  
被      告  呂俊輝(即呂錦松之繼承人)

            呂凰鈺(即呂錦松之繼承人)

上列當事人間請求返還借款事件，本院於中華民國110年10月12
日言詞辯論終結，判決如下：
    主      文
被告應於繼承被繼承人呂錦松之遺產範圍內連帶給付原告新臺幣
壹拾參萬陸仟貳佰貳拾伍元，及自民國九十六年四月十日起至清
償日止，按週年利率百分之十二計算之利息，暨自民國九十六年
五月十一日起至清償日止，逾期在六個月以內者，按上開利率百
分之十，逾期超過六個月至九個月部分，按上開利率百分之二十
計算之違約金。
訴訟費用新臺幣壹仟肆佰肆拾元由被告於繼承被繼承人呂錦松之
遺產範圍內連帶負擔。
本判決得假執行。但被告於繼承被繼承人呂錦松之遺產範圍內以
新臺幣壹拾參萬陸仟貳佰貳拾伍元為原告預供擔保後，得免為假
執行。
    事實及理由
一、按當事人得以合意定第一審管轄法院，但以關於由一定法律
    關係而生之訴訟為限，前項合意，應以文書為之，民事訴訟
    法第24條定有明文。查原告與訴外人即被繼承人呂錦松所簽
    訂之消費性貸款約定書第18條約定，兩造合意以原告總行所
    在地(址設臺北市○○區○○○路0段00號)管轄法院為本契約涉訟
    時之第一審管轄法院，是以原告向本院提起本件訴訟，本院
    自有管轄權。又原告於訴訟進行中減縮聲明如主文第1項所
    示，核其所為，屬應受判決事項聲明之減縮，依民事訴訟法
    第255條第1項第3款規定，應予准許，合先敘明。
二、原告主張：被繼承人呂錦松於民國94年3月10日與原告訂立
    消費性貸款約定書，向原告借款新臺幣（下同）200,000元
    ，約定借款期間自94年3月10日起至98年3月10日止，以每個
    月為1期，分48期依年金法按期平均攤還，利息按固定週年
    利率12%計算，如遲延繳款時，逾期在6個月以內者，按約定
    利率10%，逾期超過6個月部分，按約定利率20%計付違約金
    ，詎被繼承人呂錦松僅繳款至96年4月9日止，即未再清償任
    何款項，尚積欠本金136,225元，又被繼承人呂錦松於108年
    7月16日死亡，被告及訴外人呂張秀珍均為其法定繼承人，
    而被告呂俊輝向臺灣士林地方法院(下稱士林地院)陳報遺產
    清冊(108年度司繼字第1320號裁定)，另呂張秀珍嗣於108年
    10月23日死亡，被告亦為呂張秀珍之繼承人且未辦理限定或
    拋棄繼承，是被告應於繼承被繼承人呂錦松之遺產範圍內，
    就被繼承人呂錦松上開借款債務負連帶清償責任，爰依契約
    及繼承法律關係起訴請求，並聲明如主文第1項所示。
三、被告答辯：
　  對於原告請求的金額沒有意見，我們有辦理限定繼承等語，
    資為抗辯。　
四、本院得心證之理由：
　㈠經查，原告前揭主張，業據其提出與所述相符之消費性貸款
    約定書、總貸款約定書、客戶基本資料、放款帳務明細查詢
    、轉催呆查詢、士林地院108年10月3日士院彩家宜108年度
    司繼字第1320號公示催告公告、被繼承人呂錦松繼承系統表
    為證(見本院卷第7-21、25-27頁)，復被告均自陳對於原告
    請求的金額沒有意見等語(見本院卷第51頁)，堪認原告上開
    主張為真實。
　㈡按繼承人對於被繼承人之債務，以因繼承所得遺產為限，負
    清償責任；繼承人於知悉其得繼承之時起三個月內開具遺產
    清冊陳報法院。前項三個月期間，法院因繼承人之聲請，認
    為必要時，得延展之。繼承人有數人時，其中一人已依第一
    項開具遺產清冊陳報法院者，其他繼承人視為已陳報；繼承
    人依前二條規定陳報法院時，法院應依公示催告程序公告，
    命被繼承人之債權人於一定期限內報明其債權。前項一定期
    限，不得在三個月以下，民法第1148條第2項、第1156條、
    第1157條定有明文。次查，本件被告呂俊輝因被繼承人呂錦
    松於108年7月16日死亡，開具遺產清冊呈報法院聲請限定繼
    承，經臺灣士林地院於108年10月3日以士院彩家宜108年度
    司繼字第1320號公示催告公告在案（見本院卷第25頁），依
    上開規定，繼承人之一人即被告呂俊輝為限定繼承，其他繼
    承人即被告呂凰鈺視為同為限定繼承，則原告請求被告於繼
    承被繼承人呂錦松之遺產範圍內連帶給付借款本金136,225
    元，洵屬有據。
　㈢至被告均辯稱已辦理限定繼承云云，然原告自始即依限定繼
    承之法律關係，請求被告於繼承被繼承人呂錦松遺產範圍內
    負連帶清償責任，故被告上開抗辯，尚難採憑。
　㈣從而，原告據以提起本訴，請求被告應於繼承被繼承人呂錦
    松之遺產範圍內連帶給付如主文第1項所示之金額、利息及
    違約金，為有理由，應予准許。
五、本件係就民事訴訟法第427條訴訟適用簡易程序所為被告敗
    訴之判決，依同法第389條第1項第3款規定，應依職權宣告
    假執行，並依同法第392條第2項規定，依職權宣告被告預供
    擔保，得免為假執行。
六、本件事證已臻明確，兩造其餘攻擊防禦方法及證據，核與判
    決之結果，不生影響，爰不一一論列，併此敘明。
七、訴訟費用負擔之依據：民事訴訟法第85條第2項。本件訴訟
    費用額，依後附計算書確定如主文第2項所示金額。
中　　華　　民　　國　　110 　年　　10　　月　　26　　日
                  臺北簡易庭    法　官  葉藍鸚
訴訟費用計算書
項　　　　目             金 　額（新臺幣）　　    備  註
第一審裁判費　　　       1,440元
合　　　　計　　　       1,440元
以上正本係照原本作成。
如不服本判決，應於判決送達後20日內向本庭提出上訴狀（須按
他造當事人之人數附繕本）。如委任律師提起上訴者，應一併繳
納上訴審裁判費。
中　　華　　民　　國　　110 　年　　10　　月　　26　　日
                                書記官  林錫欽